Minutes et répertoires du notaire Félix LAIR, 3 avril 1637 - 16 janvier 1646 (étude XII)
Archives nationales
- Minutes de Félix LAIR, 1637 - 30 juin 1646; MC/ET/XII/67 - MC/ET/XII/84
  - Minutes. 1641, juillet - décembre, juillet - décembre 1641; MC/ET/XII/74
    - Cautionnement donné par Nicolas Pied'Argent, maître à danser, demeurant rue Saint-Étienne-des-Grès, à son frère Georges Pied'Argent, qui va servir de laquais à M. de Brisson., 26 juillet 1641; MC/ET/XII/74
      Documents du Minutier central concernant l'histoire de la musique (1600-1650), par Madeleine Jurgens, tome II [études XI à XX, 1900 actes], Paris, Archives nationales, 1974, p. 623 (instrument de recherche imprimé dématérialisé, certaines notices sont plus détaillées dans la version intégrale accessible en ligne par la rubrique 'Autres instruments de recherche', voir contexte dans le Plan d’orientation général - Notaires de Paris, guides thématiques du Minutier).
    - Ratification d'un contrat d'échange par Catherine Le Tellier, femme de François Le Forestier, greffier au siège royal d'Ezy en Normandie, logée rue de Longpont en la maison du sieur Berranger, hautbois du roi., 3 septembre 1641; MC/ET/XII/74
      Documents du Minutier central concernant l'histoire de la musique (1600-1650), par Madeleine Jurgens, tome II [études XI à XX, 1900 actes], Paris, Archives nationales, 1974, p. 255 (instrument de recherche imprimé dématérialisé, certaines notices sont plus détaillées dans la version intégrale accessible en ligne par la rubrique 'Autres instruments de recherche', voir contexte dans le Plan d’orientation général - Notaires de Paris, guides thématiques du Minutier).
    - Déclaration par François Vian, procureur au Châtelet de Melun, suivant laquelle, à la suite de l'échange fait par lui et son père François Vian, hautbois du roi, avec André de Pajot, sieur de Plouys, contre la somme de 450 livres du principal de 25 livres de rente, il lui est resté entre les mains la somme de 210 livres., 4 septembre 1641; MC/ET/XII/74
    - Accord entre Guy la Bille, joueur d'instruments et de figures artificielles, demeurant rue de la Mortellerie, et Antoine Simonin, joueur d'instruments et de figures artificielles, demeurant sur le pont Marie, portant remise à celui-ci de l'intérêt civil auquel Guy La Bille aurait pu prétendre en raison de paroles ' outrageuses '., 22 septembre 1641; MC/ET/XII/74
      Documents du Minutier central concernant l'histoire de la musique (1600-1650), par Madeleine Jurgens, tome II [études XI à XX, 1900 actes], Paris, Archives nationales, 1974, p. 584 (instrument de recherche imprimé dématérialisé, certaines notices sont plus détaillées dans la version intégrale accessible en ligne par la rubrique 'Autres instruments de recherche', voir contexte dans le Plan d’orientation général - Notaires de Paris, guides thématiques du Minutier).
    - Inventaire après décès de Jacqueline Cousin, veuve de Louis Le Gagneur, opérateur du roi et de la reine, dressé à la requête de François Riolan, docteur en théologie, curé de Saint-Germain-le-Vieil, exécuteur testamentaire, en la présence de François Michel représentant Vincent Testart, musicien ordinaire de la reine, tuteur de Louis Cousin, fils mineur et prétendu héritier de la défunte., 8 octobre 1641; MC/ET/XII/74
      Documents du Minutier central concernant l'histoire de la musique (1600-1650), par Madeleine Jurgens, tome II [études XI à XX, 1900 actes], Paris, Archives nationales, 1974, p. 314 (instrument de recherche imprimé dématérialisé, certaines notices sont plus détaillées dans la version intégrale accessible en ligne par la rubrique 'Autres instruments de recherche', voir contexte dans le Plan d’orientation général - Notaires de Paris, guides thématiques du Minutier).
    - Procuration par Jean Sarrabery, barbier et valet de chambre ordinaire du roi, demeurant en la Grand'Rue de l'île Saint-Louis, à Étienne Noc, compositeur du roi d'Angleterre, demeurant à Londres, pour recevoir du sieur Arnoul, chirurgien, la somme de 400 livres à lui dues par obligation., 12 décembre 1641; MC/ET/XII/74
      Documents du Minutier central concernant l'histoire de la musique (1600-1650), par Madeleine Jurgens, tome II [études XI à XX, 1900 actes], Paris, Archives nationales, 1974, p. 326 (instrument de recherche imprimé dématérialisé, certaines notices sont plus détaillées dans la version intégrale accessible en ligne par la rubrique 'Autres instruments de recherche', voir contexte dans le Plan d’orientation général - Notaires de Paris, guides thématiques du Minutier).
    - GILLIER (Melchior de...), maître d'hôtel du Roi § Bail., 12 décembre 1641; MC/ET/XII/74
      bail; Gillier, Melchior de...
    - Contrat d'apprentissage pour 5 ans au profit d'Antoine Delaverde, âgé de 14 ans, entre son père, Martin Delaverde, compagnon maçon, demeurant île Notre-Dame, et Jean Berthe, maître sculpteur, demeurant dans l'enclos des Bernardins, moyennant 60 l.: 30 dans un mois, 30 dans un an. Il sera nourri, logé, chauffé, éclairé et blanchi par son maître., 26 décembre 1641; MC/ET/XII/74
      Documents du Minutier central concernant les peintres, sculpteurs et graveurs au XVIIe siècle (1600-1650), par Marie-Antoinette Fleury et Martine Constans, tome II [études XI à XX, 2445 actes], Paris, Archives nationales, 2010, notice n°187 (instrument de recherche imprimé dématérialisé, certaines notices sont plus détaillées dans la version intégrale accessible en ligne par la rubrique 'Autres instruments de recherche', voir contexte dans le Plan d’orientation général - Notaires de Paris, guides thématiques du Minutier).
    - AVOCAT au Parlement GERMAIN (Claude) § Inventaires de biens meubles et immeubles, 17 janvier 1642; MC/ET/XII/74
    - GERMAIN (Claude) avocat au Parlement § Inventaires de biens meubles et immeubles., 17 janvier 1642; MC/ET/XII/74
    - LORRAINE - D'ELBEUF Princesse Henriette, légitimée de France épouse de Charles de Lorraine. § Obligation à L. Dumée, conseiller du Roi., 28 janvier 1642; MC/ET/XII/74
      obligation
    - COMMISSAIRE général de l'artillerie FEUILLETTE (Daniel) § Procuration, 30 janvier 1642; MC/ET/XII/74
    - FEUILLETTE (Daniel) Comm/re/ général de l'artillerie § Procuration, 30 janvier 1642; MC/ET/XII/74
    - CHIRURGIEN ordinaire de la Reine MOROT (Jean) § Vente; (2 actes), 5 février 1642; MC/ET/XII/74
      acte de vente; Morot, Jean
    - MOROT (Jehan), chirurgien ordianire de la Reine § Vente (2 actes), 5 février 1642; MC/ET/XII/74
      acte de vente; Morot, Jehan
    - TURCART (Toussaint) maître tapissier § Procuration, 6 février 1642; MC/ET/XII/74
      procuration; Turcart, Toussaint
    - TAPISSIER TURCART (Toussaint) § procuration, 6 février 1642; MC/ET/XII/74
    - POSTEL (Denis) maître paveur, juré du Roi es oeuvres de Pavé. § ~ Inventaire après décès de .., dressé à la requête de sa veuve, Elizabeth HAUDEBOURG. Parmi les créanciers, Louis LE VAU, maître maçon, 7 février 1642; MC/ET/XII/74
      inventaire; Postel, Denis
    - IMPRIMEUR maître LE PRÉ (François) § Mariage, 25 février 1642; MC/ET/XII/74
      contrat de mariage; Le Pré, François
    - LE PRÉ (F/ois/) maître imprimeur § Mariage, 25 février 1642; MC/ET/XII/74
      contrat de mariage; Le Pré, F/ois/
    - COMMISSAIRE général de l'artillerie FEUILLETTE (Daniel) § Marché de salpêtre avec D. Triollet, 6 mars 1642; MC/ET/XII/74
    - SERIN QUÉLAIN (Magdeleine de...) § Inventaire après décès, 6 mars 1642; MC/ET/XII/74
      inventaire; Quélain, Magdeleine De...
    - SEVIN (Madeleine) § Inventaire après décès de Madeleine SEVIN, dressé à la requête de son mari, Nicolas de QUELAIN, conseiller du roi en sa cour de Parlement, 6 mars 1642; MC/ET/XII/74
      inventaire; Sevin, Madeleine
    - QUÉLAIN (Magdeleine de ..) née Serin § Inventaire après décès., 6 mars 1642; MC/ET/XII/74
      inventaire; Quélain, Magdeleine de ..
    - FEUILLETTE (Daniel) Comm/re/ général de l'artillerie § Marché de Salpêtre avec D. Triollet, 6 mars 1642; MC/ET/XII/74
    - MALBESTE (Thomas); MALBESTE (Jean) m/es/ tapissiers § Apprentissage., 21 mars 1642; MC/ET/XII/74
      contrat d'apprentissage; Malbeste, Thomas; Malbeste, Jean
    - TAPISSIER MALBESTE (Thomas et Jean) § Apprentissage, 21 mars 1642; MC/ET/XII/74
      contrat d'apprentissage; Malbeste, Thomas Et Jean
    - Exempt des gardes du corps du Roi GERMAIN (André) § Inventaire André GERMAIN, 31 mars 1642; MC/ET/XII/74
      inventaire; Germain, André
    - GAGNE-DENIER VIÉ (Abraham) § Quittance pour la vente d'une hutte sur un pont de pierre, 23 avril 1642; MC/ET/XII/74
      acte de vente; quittance; Vié, Abraham
    - VIÉ (Abraham) gagne denier § Quittance pour la vente d'une hutte sur un pont de pierre., 23 avril 1642; MC/ET/XII/74
    - PETIT (François) Ecuyer, sieur de Ruilliers. Rue Regnattière § Inventaire après décès de François PETIT, dressé à la requête de Geoffroy PETIT, écuyer, Robert PETIT, écuyer, et Elizabeth PETIT, veuve de François DESLIONS, écuyer, conseiller du Roi, frères et soeur du défunt., 2 mai 1642; MC/ET/XII/74
      inventaire; Petit, François
    - LA PORTE (Pierre de) Bourgeois de Paris Rue de la Pelleterie § Inventaire après décès de Pierre de LA PORTE, dressé à la requête de sa veuve Edmée GAIGNOT Tableaux, 6 mai 1642; MC/ET/XII/74
      inventaire; La Porte, Pierre de
    - POULLETIER (Lugles) secrétaire de la Chambre du Roi § Transport de rente, 16 mai 1642; MC/ET/XII/74
    - SECRÉTAIRE de la chambre du Roi POULLETIER (Lugles) § Transport de rente, 16 mai 1642; MC/ET/XII/74
    - BUCAUD (Louis de..) prieur des Carmes § Délivrance de legs, 19 mai 1642; MC/ET/XII/74
      Bucaud, Louis de
    - ORFÈVRE MARCHAND Pierre § Obligation, 23 mai 1642; MC/ET/XII/74
      obligation; Marchand, Pierre
    - GAGNE-DENIER MOLARD (Hubert) § Inventaire après décès, 28 mai 1642; MC/ET/XII/74
      inventaire; Molard, Hubert
    - MOLARD (Hubert) gagne-denier § Inventaire après décès, 28 mai 1642; MC/ET/XII/74
    - GERMAIN (André) exempt des gardes du corps du Roi § Inventaire après décès de André GERMAIN et Testament., 31 mai 1642; MC/ET/XII/74
      inventaire; testament; Germain, André
    - GERMAIN (André) Ecuyer, exempt des gardes du corps du Roi, sous la charge de M. le comte de Tresves, sergent major de la ville du Mans. § Inventaire après décès de André GERMAIN, dressé à la requête de Claude GERMAIN, abbé de l'abbaye Saint-Jean au Mont, exécuteur testamentaire de André GERMAIN, son oncle; Livres, 31 mai 1642; MC/ET/XII/74
    - GARDES du CORPS du Roi (exempt des...) GERMAIN (André) § Inventaire après décès et testament, 31 mai 1642; MC/ET/XII/74
    - POLLY (Pierre de) sculpteur, 12 juin 1642; MC/ET/XII/74
      Polly, Pierre de
  - Minutes. 1642, janvier - juin, janvier - juin 1642; MC/ET/XII/75
    - Bail par Pierre Datelin, joueur d'instruments et figures artificielles avec privilège du roi, pour deux années à partir de Pâques, à Adrien Godin, gagne-denier, demeurant rue de la Mortellerie, d'une échoppe sise sur le pont Marie, moyennant 48 livres de loyer annuel, sous réserve de l'autorisation de M. Poulletier à qui appartiennent les places du pont., 1er avril 1642; MC/ET/XII/75
    - Bail par Pierre Datelin, pour trois ans à partir de la Saint-Jean-Baptiste, à Pierre Paste, maître tissutier-rubannier, demeurant à la Villeneuve-sur-Gravois, rue de Beauregard, paroisse Notre-Dame-de-Bonne-Nouvelle, d'une maison sise rue de la Lune, comportant deux chambres, deux caves, grenier, avec cour et jardin, moyennant 216 livres., 29 avril 1642; MC/ET/XII/75
      Documents du Minutier central concernant l'histoire de la musique (1600-1650), par Madeleine Jurgens, tome II [études XI à XX, 1900 actes], Paris, Archives nationales, 1974, p. 519 (instrument de recherche imprimé dématérialisé, certaines notices sont plus détaillées dans la version intégrale accessible en ligne par la rubrique 'Autres instruments de recherche', voir contexte dans le Plan d’orientation général - Notaires de Paris, guides thématiques du Minutier).
    - Mise en apprentissage par Claude de Lestre, veuve en premières noces de François Jullien dit Jean des Vignes, premier joueur de figures artificielles du roi, femme d'Adam Gaudier, tourneur en bois, demeurant rue Traversine, de François Jullien, son fils, âgé de douze ans ou environ, pour six années, chez Pierre Datelin, joueur de figures artificielles et d'instruments, qui promet de lui enseigner son art, de le nourrir, loger, avec clause que si Datelin vient à mourir, l'apprenti continuera de servir sa femme et recevra 60 livres et tous ses instruments., 8 mai 1642; MC/ET/XII/75
      Documents du Minutier central concernant l'histoire de la musique (1600-1650), par Madeleine Jurgens, tome II [études XI à XX, 1900 actes], Paris, Archives nationales, 1974, p. 349 (instrument de recherche imprimé dématérialisé, certaines notices sont plus détaillées dans la version intégrale accessible en ligne par la rubrique 'Autres instruments de recherche', voir contexte dans le Plan d’orientation général - Notaires de Paris, guides thématiques du Minutier).
    - Donation par Paul Leclerc, écuyer, lieutenant du guet, demeurant rue Saint-Jean-de-Latran, paroisse Saint-Étienne-du-Mont, à Anne Guiot, veuve de Pierre Ballard seul imprimeur de musique du roi, demeurant rue Saint-Jean-de-Beauvais, de 3.000 livres à prendre sur ses biens après son décès. Cette donation faite en reconnaissance des bons offices de celle-ci et à condition qu'un tiers de la somme soit remis à Catherine Ballard, fille de ladite Anne., 27 juin 1642; MC/ET/XII/75
      Documents du Minutier central concernant l'histoire de la musique (1600-1650), par Madeleine Jurgens, tome II [études XI à XX, 1900 actes], Paris, Archives nationales, 1974, p. 876 (instrument de recherche imprimé dématérialisé, certaines notices sont plus détaillées dans la version intégrale accessible en ligne par la rubrique 'Autres instruments de recherche', voir contexte dans le Plan d’orientation général - Notaires de Paris, guides thématiques du Minutier).
    - DU BOYER (Remy) brodeur ordianire du Roi § Vente, 3 juillet 1642; MC/ET/XII/75
      acte de vente; Du Boyer, Remy
    - BRODEUR ordianire du Roi DUBOYER (Rémy) § vente, 3 juillet 1642; MC/ET/XII/75
      acte de vente; Duboyer, Rémy
    - COMMISSAIRE ordinaire de l'artillerie BALLARD ( ) § Déclaration, 5 juillet 1642; MC/ET/XII/75
    - IMPRIMEUR (seul..) de la musique du Roi BALLARD § Déclaration, 5 juillet 1642; MC/ET/XII/75
    - N.D. de la NOY (abbé de...) MONTMORENCY (Philippe de) § Procuration, 6 juillet 1642; MC/ET/XII/75
      procuration; Montmorency, Philippe de
    - MAÇON DEFRANCE Jacques § marché de charpenterie, 6 juillet 1642; MC/ET/XII/75
      marché; Defrance, Jacques
    - DE FRANCE (Jacques) maçon § Marché de charpenterie, 6 juillet 1642; MC/ET/XII/75
      marché; De France, Jacques
    - MONTMORENCY (Philippe de) abbé de N.D. de la Noy. § Procuration, 6 juillet 1642; MC/ET/XII/75
    - CHIRURGIEN (Maître) MARTEL (Florent) § Bail, 21 juillet 1642; MC/ET/XII/75
    - MARTEL (Florent) maître chirurgien § Bail, 21 juillet 1642; MC/ET/XII/75
    - GERMAIN (Jean) sr de Saint-Aubin, procureur fiscal de l'abbaye Saint-Germain-des-Prés. § Exécution de testament., 8 août 1642; MC/ET/XII/75
      testament; Germain, Jean
    - SAINT-AUBIN (Seign/eur/ de...) (procureur fiscal de l'Abbaye Saint-Germain des Près) § Exécution de testament, 8 août 1642; MC/ET/XII/75
      testament; Saint-Aubin, Seign/eur/ de...
    - GUILLAIN (Simon) maître peintre et sculpteur, 9 août 1642; MC/ET/XII/75
      Guillain, Simon
    - MAÇON, bourgeois de Paris LE VAU Louis § Bail, 27 août 1642; MC/ET/XII/75
      bail
    - MAÇON LEVAU Louis § bail d'une maison, 27 août 1642; MC/ET/XII/75
      bail; Le Vau, Louis
    - MÉDECIN ord/aire/ du Roi REGNIER (Nicolas) § Bail, 20 septembre 1642; MC/ET/XII/75
      bail; Regnier, Nicolas
    - REGNIER (Nicolas) médecin ordianire du Roi § Bail, 20 septembre 1642; MC/ET/XII/75
    - Inventaire après décès de François Benoist, marchand de vins, demeurant Ile Notre-Dame, rue et paroisse Saint-Louis., 27 septembre 1642; MC/ET/XII/75
      inventaire après décès; Notre-Dame (île); Saint-Louis (rue); Benoist, François; commerçant
    - BENOIST (François) Marchand de vins Ile Notre-Dame, Rue Saint-Louis § Inventaire après décès de François BENOIST, dressé à la requête de sa veuve, Marguerite HUPPE., 27 septembre 1642; MC/ET/XII/75
      inventaire après décès; Benoist, François
    - HUILLEBAILLE (Henry) maître orfèvre § Mariage, 28 septembre 1642; MC/ET/XII/75
      contrat de mariage; Huillebaille, Henry
    - ORFÈVRE HUILBAILLE Henri § contrat de mariage, 28 septembre 1642; MC/ET/XII/75
      contrat de mariage; Huilebaille, Henri
    - FERMIER des bacs LACHAULME (Pierre) § Bail de location de 2 flottes de 5 toises 'garnies de leurs gouvernaulx', 30 septembre 1642; MC/ET/XII/75
      bail; Lachaulme, Pierre
    - LA CHAULME (Pierre) fermier des bacs § Bail de location de 2 flottes de 5 toises 'garnies de leurs gouvernaux'., 30 septembre 1642; MC/ET/XII/75
      bail; La Chaulme, Pierre
    - JOSSIER (Nicolas et Christin) § Association pour commerce de vins., 10 octobre 1642; MC/ET/XII/75
      Jossier, Nicolas et Christin
    - CHIRURGIEN de Monsieur BURON (Claude) § Bail, 15 novembre 1642; MC/ET/XII/75
      bail; Buron, Claude
    - BURON (Claude) chirurgien de Monsieur § Bail, 15 novembre 1642; MC/ET/XII/75
    - CHESNETON (Geneviève) § Inventaire après décès de Geneviève CHESNETON, dressé à la requête de son mari, Guillaume POSTEL, maître faveur, grande rue de l'Ile Notre-Dame, 5 décembre 1642; MC/ET/XII/75
      inventaire après décès; Chesneton, Geneviève
    - DELAFOND (Jean), maître d'hôtel ordianire du Roi § Obligations (2 actes), 8 décembre 1642; MC/ET/XII/75
      obligation; Delafond, Jean
    - MAÎTRE d'HÔTEL ord/aire/ du roi DELAFOND (Jean) § Obligations; (2 actes), 8 décembre 1642; MC/ET/XII/75
    - CORBERON (Etienne) § Apprentissage chez, 14 décembre 1642; MC/ET/XII/75
      contrat d'apprentissage; Corberon, Etienne
  - Minutes. 1642, juillet - décembre, juillet - décembre 1642; MC/ET/XII/76
    - Confirmation par Éloi de Brotonne, prêtre, curé de Saint-Pierre-des-Arcis, du rappel par lui fait à la succession de ses cousins germains Philippe, Thomas et Claude Le Vacher, pour représenter leur défunt père Philippe Le Vacher, violon ordinaire du roi, en présence d'Anne Guiot, veuve de celui-ci en premières noces et en secondes noces de Pierre Ballard, commissaire ordinaire de l'artillerie, seul imprimeur de la musique du roi., 5 juillet 1642; MC/ET/XII/76
      Documents du Minutier central concernant l'histoire de la musique (1600-1650), par Madeleine Jurgens, tome II [études XI à XX, 1900 actes], Paris, Archives nationales, 1974, p. 225 (instrument de recherche imprimé dématérialisé, certaines notices sont plus détaillées dans la version intégrale accessible en ligne par la rubrique 'Autres instruments de recherche', voir contexte dans le Plan d’orientation général - Notaires de Paris, guides thématiques du Minutier).
    - Accord entre Pierre Datelin, joueur d'instruments et figures artificielles privilégié de Sa Majesté, d'une part, et Isaac Rolland, facteur de marchands à Paris, demeurant au faubourg Saint-Antoine, paroisse Saint-Paul, d'autre part, mettant fin à un procès pendant au parlement et dont se désiste Datelin, moyennant 120 livres dont 20 livres comptant., 10 juillet 1642 - 23 septembre 1642; MC/ET/XII/76
      En marge:
      1642, 23 septembre. Quittance des 100 livres restant dues.
    - Mise en apprentissage par Guy La Bille, joueur de figures artificielles, demeurant sur le pont Marie, paroisse Saint-Paul, d'Edme La Bille, son neveu, âgé de vingt et un ans, pour trois années, chez Antoine de Vaux, opérateur, faiseur de médailles, demeurant rue de la Mortellerie, qui promet de lui enseigner son art, de le loger, et nourrir et de lui donner 60 livres par an pour ses habits., 6 août 1642 - 10 mars 1643; MC/ET/XII/76
      1643, 10 mars. Désistement du contrat et remise de 16 livres à l'apprenti.
    - Transport par Nicolas Devoix, marchand de vin, bourgeois de Paris, et Catherine Moyreau, sa femme, à Pierre Pérou, prêtre, chantre et chanoine en l'église Saint-Merri, demeurant en l'évêché de Notre-Dame, du droit successif qui lui est échu du fait de la succession de Marie Provencher, sa mère, veuve de Nicolas Moyreau, moyennant 800 livres., 12 août 1642; MC/ET/XII/76
      Documents du Minutier central concernant l'histoire de la musique (1600-1650), par Madeleine Jurgens, tome II [études XI à XX, 1900 actes], Paris, Archives nationales, 1974, p. 697 (instrument de recherche imprimé dématérialisé, certaines notices sont plus détaillées dans la version intégrale accessible en ligne par la rubrique 'Autres instruments de recherche', voir contexte dans le Plan d’orientation général - Notaires de Paris, guides thématiques du Minutier).
    - Déclaration suivant laquelle Pierre Pérou ne s'est prêté au transport précédent que pour 'faire plaisir' à Nicolas Devoix, marchand de vin, bourgeois de Paris, et à Catherine Moyreau, sa femme., 12 août 1642; MC/ET/XII/76
    - Mise en apprentissage par Guillemette Juellette, femme de François Camus, demeurant en l'île Notre-Dame, rue Saint-Louis, de son fils Denis Camus, âgé de quinze ans, pour deux années chez Edmé Corberon, joueur d'instruments qui promet de lui enseigner son art, le nourrir et loger moyennant 15 livres tournois., 14 décembre 1642; MC/ET/XII/76
    - Convention aux termes de laquelle Éloi Bilier, maître tisserand en toile, demeurant rue du Bon-Puits, promet à Pierre Datelin dit Brioché, joueur d'instruments et figures artificielles, de lui faire restituer par son beau-fils Jean Rousselin, un psalterion, une gibecière garnie de pièces artificielles et une casaque de serge rouge que ce dernier a 'comme dict est emportez lorsqu'il s'est absenté de la maison' de Datelin., 30 décembre 1642; MC/ET/XII/76
    - BAUDEAU (Adrien) marchand orfèvre § Quittance, 6 février 1643; MC/ET/XII/76
      quittance; Baudeau, Adrien
    - GUÉNÉGAUD (Gabriel de) seigneur de Plessis Belleville § Partages de succession, 11 mars 1643; MC/ET/XII/76
      partage; Guénégaud, Gabriel de
    - Inventaire après décès de madame Vallet., 25 mars 1643; MC/ET/XII/76
      Mémoire de meubles.
      Georges Wildenstein, Le goût pour la peinture dans la bourgeoisie parisienne au début du règne de Louis XIII, d'après des inventaires après décès...[705 actes], Gazette des Beaux-Arts, Paris, 1959, p.93 (voir contexte dans le Plan d’orientation général - Notaires de Paris, guides thématiques du Minutier).
      inventaire après décès; Vallet (Mme)
    - GERMONT (Michel) grand valet de pied de la Reine § Quittance d'une somme reçue pour désistement de plainte en vol de vaisselle d'argent, suivie d'emprisonnement, 27 mars 1643; MC/ET/XII/76
      quittance; Germont, Michel
    - TAPISSIER VINCENT (Philippe) § transport d'apprentissage, 27 mars 1643; MC/ET/XII/76
      contrat d'apprentissage; Vincent, Philippe
    - TAPISSIER MALBEST (Jean) § transport d'apprentissage, 27 mars 1643; MC/ET/XII/76
      contrat d'apprentissage; Malbest, Jean
    - VINCENT (Philippe) maître tapissier § Transport d'apprentissage, 27 mars 1643; MC/ET/XII/76
    - MALBERT (Jean) maître tapissier § transport d'apprentissage, 27 mars 1643; MC/ET/XII/76
      contrat d'apprentissage; Malbert, Jean
    - VALET de PIED (grand .. de la Reine) GERMONT (Michel) § Quittance d'une somme reçue pour désistement de plainte en vol de vaisselle d'argent, suivie d'emprisonnement, 27 mars 1643; MC/ET/XII/76
    - DUTILLET (Michel) maître orfèvre § Vente, 13 avril 1643; MC/ET/XII/76
      acte de vente; Dutillet, Michel
    - ORFÈVRE DUTILLET Michel § vente, 13 avril 1643; MC/ET/XII/76
    - TACONNET (Nicolas), maître orfèvre § Vente, 13 avril 1643; MC/ET/XII/76
      acte de vente; Taconnet, Nicolas